Curriculum Vitae

MARIA KAROLAINE DE ALENCAR



Profile

Desenvolvedora backend à quase 4 anos na Capgemini Brasil LTDA. Demonstro grande dominio na linguagem Java e ecossistema SpringBoot/Quarkus, atuando na criação, manutenção e evolução de sistemas. Experiência com Node.js e Angular para desenvolvimento full stack. Conhecimento sólido em banco de dados Oracle/MySql, testes automatizados JUnit/Mockito e boas práticas como Clean Code e SOLID. Atuando com metodologias ágeis Scrum/Kanban para entrega eficiente de software. Demonstro habilidades sólidas em soluções robustas, escaláveis e eficientes, com experiência significativa em arquitetura de microsserviços.

Skills

Java Microservices Quarkus Spring Boot

Job

Consultor Solucoes Digitais III

Education

- Técnologo em Análisee
 Desenvolvimento de Sistemas,
 IFPI Instituto Federal do Piauí
- Curso Técnico em Informática, IFPI - Instituto Federal do Piauí

Professional Experience

Desenvolvedora de Software Dev Pleno I | Capgemini

October 2022 – current

Atualmente como desenvolvedora Pleno, me mantive em constante evolução. Aprimorei conhecimentos na linguagem Java, agora usando duas frameworks SpringBoot/Quarkus. Desenvolvi habilidades de criação e modificação de testes automatizados com JUnit/Mockito. Estou aprofundando conhecimentos antigos em Angular para aplicações fullstack. Com dominio sólido em banco de dados Oracle/Mysql. Sempre buscando atingir a espectativa do cliente e mantendo um ambiente agradável para com os colegas de trabalho.

Desenvolvedora de Software Dev Júnior II | Capgemini

May 2022 – October 2022

Ao descorrer do ano de 2022 evoluí minhas habilidades técnicas, aprimorando minhas experiências em Java com a framework SpringBoot e também em Angular e Node.js em alguns projetos. Iniciando a aplicar metodologias ágeis e boas práticas Clean Code/SOLID.

Desenvolvedora de Software Dev Júnior I | Capgemini

May 2021 – May 2022

Minha tragetória como desenvolvedora de sistemas tece início na Capgemini, onde participei de um treinamento intensivo na framework Angular, culminando posteriormente em minha efetiva contratação. Ao longo de um ano desenpenhei função de Júniot em treinamento, aprimorando minhas habilidades na linguagem Java com a framework SprintBoot.

Additional skills

Technical: microservices

Methods: Clean Code, Scrum, Kanban, SOLID **Programming languages:** Java, TypeScript

Frameworks: Quarkus, Spring Boot, JUnit, Mockito, Angular, AngularJS, Node.js

Databases: MySQL, Oracle RDBMS

Platforms: Apache Kafka **Protocols:** REST API's

Languages

Portuguese : Native **English :** Intermediate

